

# **JULIAN BATTAGLINO**

### FRONT END WEB DEVELOPER

Soy un desarrollador web autodidacta, pragmático y resolutivo, con una amplia experiencia en diversas tecnologías. Mi dominio incluye HTML5, CSS3, SASS, SCSS, JavaScript, jQuery, React.js, Next.js, Node.js y NPM. La pasión por mi trabajo me impulsa a utilizar estas tecnologías de manera eficaz y a mantenerme actualizado en las últimas tendencias del desarrollo web. Estoy constantemente aprendiendo y listo para enfrentar nuevos retos y desafíos en este dinámico campo de la tecnología.

# CONTACT

+54 2281 563701

julianbattaglino@gmail.com

https://www.linkedin.com/in/julianbattaglino
https://github.com/julianbattaglino

# **INFO**

Nombre y apellido: Julián Battaglino

Edad: 37 años

Fecha de nacimiento: 03/07/85

DNI: 31.681.936

# **SKILLS**

HTML5 · CSS3 · SASS · SCSS · Js · Jquery

React.js · Next.js · Node.js · NPM

Git · Github · Heroku

Wordpress Core · Custom Themes ·

Woocomerce · SEO · SEM

# **DESIGN**

Photoshop · Ilustrator · Figma · Adobe XD

# **EDUCATION**

### E.E.M N° 432 "Bernardino Rivadavia"

1998 - 2003 | Bachillerato, Humanidades y Ciencias Sociales.

#### IDETEL

2017 - Curso de Certificación Redes sobre voz IP

# **CODERHOUSE**

2022 - en curso | Carrera de Desarrollo Full Stack

# **CERTIFICATIONS**

#### Coderhouse

Carrera de Desarrollo Frontend React

https://www.coderhouse.com/certificados/632b62b2cleb660 019ae46e3

#### Coderhouse

Curso React Js

Titulación: Proyecto Final: 7

https://www.coderhouse.com/certificados/632016fd4d3da200

1ae51357

#### Coderhouse

Curso Javascript

Titulación: Proyecto Final: 10

https://www.coderhouse.com/certificados/62d6143a7a18fe001

<u>9ebd23f</u>

## Coderhouse

Curso Desarrollo Web

Titulación: Proyecto Final: 10

https://www.coderhouse.com/certificados/62814cc94f9a2800

206903b2

### Google Digital Academy (Skillshop)

Certificación sobre las Campañas de Búsqueda de Google

https://skillshop.exceedlms.com/student/award/SBfjSp5ReX5PxOkUaD3fKTH8

### FreeCodeCamp

Front End Development Libraries (Bootstrap - jQuery - SASS - React & Redux)

https://www.freecodecamp.org/certification/julianbattaglino/front-end-development-libraries

### FreeCodeCamp

JavaScript Algorithms and Data Structures

https://www.freecodecamp.org/certification/julianbattaglino/javascript-algorithms-and-data-structures

# FreeCodeCamp

Responsive Web Design - HTML5 | CCS3 | CCS Flexbox | CCS Grid

# **EXPERIENCE**

#### **Studio Krass**

2017 - actualidad

# Front-End Developer | Web Developer | Owner

 $\cdot \text{HTML5} \cdot \text{CSS3} \cdot \text{SASS} \cdot \text{SCSS} \cdot \text{Javascript} \cdot \text{jQuery} \cdot \text{React.js} \cdot \text{Next.js} \cdot \text{Gatsby.js} \cdot \text{PHP} \cdot \text{Wordpress Core/Codex} \cdot \text{Wordpress Themes} \cdot \text{E-commerce} \cdot \text{SEO} \cdot \text{SEM} \cdot \text{PWA} \cdot \text{NODE.js} \cdot \text{NPM} \cdot \text{GIT-GITHUB}$ 

### **HA Emprendimientos**

oct. 2020 - actualidad

### Freelance Front End Web Developer

Freelance web developer - Desarrollo de Sitios web | Landing Page para edificios y/o proyectos nuevos, para empresa desarrolladora inmobiliaria ubicada en Beccar, Provincia de Buenos Aires, Argentina. Configuración de codigos Facebook Pixel, Google Analitycs, Google Ads Conversion, Email Marketing.

### Proyectos destacados:

- www.senselibertador.com.ar (Acasusso, Buenos Aires)
- www.sensemanantiales.com (Montevideo, Uruguay)
- www.haemprendimientos.com.ar (Beccar, Buenos Aires)
- Sense Edgewater 28 (Miami, USA)

#### **Freelance**

mar. 2017 - mar. 2018

Jr Android Developer - UX UI Designer

 $\label{eq:continuous} And roid Front End \cdot UI/UX \ Designer \ And roid \ Apps \cdot Experiencia \ en \ and roid \ native \ apps \ Java \cdot MVVM \cdot Dagger \cdot Rx \ Java \cdot Retrofit \cdot Room \ y \ librerías \ populares (Picasso, Glide, Gson, Butter Knife, Ok Http...)$ 

#### **DF TECH S.R.L**

mar. 2017 - mar. 2018

#### Tecnico de Seguridad Electronica

Seguridad informática: Acceso remoto - Servidores - Controles de acceso - Dvr, Nvr (Hikvision) - Alarmas (DSC, Marshall, Alonso) Porteros Commax, Hikvision, Dahua.

Telefonía: Centrales telefónicas analógicas (Siemens, Panasonic) Centrales telefónicas Ip PBX (Xorcom, Yealink, Yeastar) Instalación y programación - Block Siemons

Redes: Rack de comunicaciones - Redes Ethernet - Redes Wi-Fi, - Access point (Unifi) - Cableado estructurado y topología de redes (Cat 5, Cat 6) - Multíparas

### **Terragene**

ene. 2016 - ene. 2017 Operario de producción

Empleado de Servicios de Apoyo a la Producción

#### Selecsa S.R.L

ene. 2011 - ene. 01-2013

### Técnico de Redes Informaticas

- Servicio de asistencia posventa, instalación, reconfiguración, filtrado de líneas y centrales telefónicas.
- Instalación de terminales ip, y telefonía convencional.
- ADSL: Servicios residenciales y corporativos. Instalación masiva de equipos ADSL.

#### C.P.E Informática S.A

2010 - 2011

#### Técnico En mantenimiento e instalación

Instalación de circuito cerrado de tv (Cctv) y mantenimiento del mismo en sucursales de hipermercados coto de capital federal y provincia de bs.as. · Servicio técnico de cableado estructurado en LAN y Telefonía · Servicio técnico para racks de comunicaciones · Servicio técnico de circuito cerrado de tv (Cctv)

### Dirección De Restauración De La Municipalidad De Rosario

2004 - 2008

Técnico Auxiliar Restaurador

Sector Restauración de monumentos y/o esculturas históricas), Rosario, Santa Fe.